臺灣宜蘭地方法院交通事件裁定　　　　100年度交聲字第251號
原處分機關　交通部公路總局臺北區監理所宜蘭監理站
異　議　人　陳政鵬
上列受處分人因違反道路交通管理處罰條例案件，對於交通部公
路總局台北區監理所宜蘭監理站民國100 年10月25日所為處分（
原處分案號：宜監字第裁43－TA0000000 號），聲明異議，本院
裁定如下：
    主  文
異議駁回。
    理  由
一、原處分意旨略以：受處分人即異議人陳政鵬所有之車牌號碼
    DS－2292號自用小客車，於民國100 年7 月20日11時3 分，
    行經台九線440 公里處（南興段），該處限速每小時70公里
    ，然異議人所有之車牌號碼DS－2292號自用小客車行經該處
    時，經科學儀器採證，時速為94公里，超速24公里，以異議
    人違反道路交通管理處罰條例第40條之規定舉發，嗣異議人
    於收受舉發通知單後，乃向交通部公路總局台北區監理所宜
    蘭監理站（下稱原處分機關）提出申訴，經原處分機關函請
    舉發單位調查結果，仍認異議人有前開違規行為，原處分機
    關即依道路交通管理處罰條例第40條之規定裁處異議人罰鍰
    新台幣（下同）1,800 元，並依同條例第63條第1 項第1款
    之規定記違規點數1 點。
二、異議意旨略以：依據員警所提出之照片，當時有2 台車不同
    方向同時經過，這2 台車的速度一定會有不同，中間的速度
    及摩擦度也會有所影響，員警並未提出相關的證明云云。
三、按汽車駕駛人，行車速度，超過規定之最高時速，或低於規
    定之最低時速，除有第43條第1 項第2 款情形外，處1,200
    元以上2,400 元以下罰鍰；汽車駕駛人有第40條違規行為者
    除依原條款處罰鍰外，並予記違規點數1 點，道路交通管理
    處罰條例第40條、第63條第1 項第1 款分別定有明文。
四、經查：
  (一)異議人所有之車牌號碼DS－2292號自用小客車，於100 年7
    月20日11時3 分，有行經台九線440 公里處（南興段），此
    為異議人所不否認，亦有照片1 張附卷可佐（見本院卷第20
    頁），應堪認定。
  (二)異議人雖以前揭情詞置辯，惟據證人即本件舉發之員警鍾進
    允於本院調查時結證稱：東警交字第TA0000000 號舉發違反
    道路交通管理事件通知單是伊開立的，當天伊是將測速器放
    在台九線440 公里處（南興段）地磅磅亭內，在前方100 公
    尺處也有擺放前有測速的警告標誌，測速儀器放在該處，北
    上或南下的超速車輛都可以拍到，機器會自己判讀，依據測
    速照片所示，如果上面寫車頭，就是雷射波打出的方向會跟
    車子移動的方向越來越近，如果寫車尾，就是雷射波的方向
    與車子的移動方向越來越遠，所以即使同時間南下跟北上同
    時有車輛經過，機器也不會混淆，伊使用這台儀器沒有發現
    過機器對車頭、車尾車輛有判讀錯誤之情形，本件伊後來也
    有請志伸股份有限公司再次判讀，結果也是一樣等語（見本
    院卷第24頁至第26頁），並有志伸股份有限公司函文附卷可
    佐（見本院卷第29頁、第30頁），而證人鍾進允雖係本件舉
    發員警，惟其到庭所陳述之上開舉發及目擊經過，經查尚無
    違反經驗或論理法則之處，且與證人鍾進允所提出之現場照
    片內容相符，遍查本件卷存證據資料，亦無任何積極證據足
    以證明上開證人鍾進允前揭所述係虛偽不實，亦無足可顯信
    上開證人鍾進允陳述不可採信之品性證據或前科證據存在，
    自不得僅因證人鍾進允為本件開單舉發異議人之員警，即遽
    予否認其證述之可信性，況證人鍾進允與異議人間素昧平生
    ，並無仇隙嫌怨，而警員執行公務時，本身即受有行政懲處
    責任之監督，且到庭具結作證，更係以刑事責任擔保其證言
    之真實性，從而，證人鍾進允於本院調查時所結證前情，應
    堪採信確屬實情，是證人鍾進允所證述本件採證所用之測速
    儀器所拍攝照片之違規車輛應係異議人所駕駛之車牌號碼DS
    －2292號自用小客車一節，應認屬實。另按雷射測速原理是
    以雷射光束先後發射與接收後，通過高速運算計算時間與距
    離，其精確程度甚高，目前已被廣泛運用於醫學甚至軍事上
    之各種武器（如雷射引導之飛彈），且雷射測速器只能鎖定
    一個測速目標，確認違規車輛亦不會有誤，不易被違規者以
    反偵測設備偵測，偵測時間僅需0.03秒，且不需校正，可以
    連續紀錄違規超速車輛，而雷射測速技術在國內交通警察使
    用之前，在先進國家亦早已使用多年（參照臺灣高等法院施
    俊堯法官所著之「警察雷射測速之證據能力與證明力」乙文
    ）。查拍攝本件舉發相片之雷達測速照相機乃由經濟部標準
    檢驗局檢驗合格，尚於有效期間，所測得之速度可作為告發
    依據各情，亦經濟部標準檢驗局雷達測速儀檢定合格證書1
    份附卷可佐（見本院卷第33頁），足認本件採證所使用雷射
    測速照相機之準確度應值信賴，容無測速錯誤之疑慮。
  (三)綜上所述，本件事證明確，異議人所有之車牌號碼DS－2292
    號自用小客車，於100 年7 月20日11時3 分，行經台九線44
    0 公里處（南興段），該處限速每小時70公里，經科學儀器
    採證，時速為94公里，超速24公里之違規行為，已堪認定。
    從而，原處分機關依道路交通管理處罰條例第40條之規定及
    違反道路交通管理事件統一裁罰基準及處理細則所訂之違反
    道路交通管理事件統一裁罰基準表，裁處異議人罰鍰1,600
    元，並依同條例第63條第1 項第3 款之規定記違規點數1 點
    ，於法洵無不合。異議人執前詞否認而聲明異議，指摘原處
    分不當，非有理由，應予駁回。
據上論斷，應依道路交通事件處理辦法第18條，裁定如主文。
中    華    民    國   100    年    12    月    20    日
                  交通法庭  法  官  張淑華
以上正本證明與原本無異。
如不服本裁定，應於裁定送達後5日內，向本院提出抗告狀。（
應附繕本）
                            書記官  葉書毓
中    華    民    國   100    年    12    月    20    日